# 业务还是资产？

提问人：1091 时间：2023-01-11 09:39:44
A上市公司主营业务为燃气销售，B企业是燃气收费平台，A公司下所有燃气公司安装B公司缴费平台（APP小程序），用户缴纳燃气费先到B公司的后台，B公司后台在T+2天后将款项拨付给所属燃气公司，现A公司欲收购B公司，请问该收购是否构成业务？是资产收购还是业务收购？ 是否可适用集中度测试的方法来判断？

回答人：chenyiwei
B公司的该平台是否为A公司专用的？是否同时对其他燃气公司和公用事业单位开放接入？有无其他公用事业公司也是该平台的客户？
另外，是否一并接收B公司的开发和维护团队？后续有无使用该技术团队从事其他项目开发的计划？
如果该平台并非A公司专用，同时接收开发团队，则构成业务合并的可能性较大。

提问人：1091 时间：2023-01-16 17:02:53
B 平台是A公司专用的，未同时对其他燃气公司和公用事业单位开放接入。客户目前只有A一家。
B公司运营团队目前已解散，公司资产主要是APP系统，由A公司收购且APP系统是委外研发的。陈老师，您看这样是否构成业务？其理由是？谢谢陈版。

回答人：chenyiwei
建议作为资产购买处理，主要考虑是不同时引入研发团队，且该系统仅为本企业独用。